臺灣高等法院刑事判決
109年度上訴字第1900號
上  訴  人  
即  被  告  羅子祐




指定辯護人  本院公設辯護人郭書益
上列上訴人即被告因違反毒品危害防制條例案件，不服臺灣桃園
地方法院108年度訴字第734號，中華民國109年2月27日第一審判
決（起訴案號：臺灣桃園地方檢察署108年度偵字第15891號；移
送併辦案號：108年度偵字第22063號），提起上訴，本院判決如
下：
    主  文
上訴駁回。
    事  實
一、羅子祐明知海洛因、甲基安非他命分別屬毒品危害防制條例
    第2條第2項第1、2款所規定之第一、二級毒品，依法不得販
    賣及持有或轉讓，竟意圖營利，基於販賣第一、二級毒品之
    犯意，分別於如附表一編號一至十九所示之時間、地點、毒
    品種類、數量、價金，販賣予如附表一編號一至十九所示之
    購毒者，羅子祐並取得如附表一編號一至十九所示之販毒所
    得。復基於轉讓第一級毒品之犯意，於附表二所示之時間、
    地點，將重量不詳（無證據證明淨重達5公克以上）之第一
    級毒品海洛因，無償轉讓予江博緯施用。
二、案經新北市政府警察局刑事警察大隊報告臺灣桃園地方檢察
    署檢察官偵查起訴。 
    理  由
壹、證據能力
一、按被告以外之人於偵查中向檢察官所為之陳述，除顯有不可
    信之情況者外，得為證據，刑事訴訟法第159條之1第2項定
    有明文。查證人巫清煥以證人身分證述，在偵查中向檢察官
    所為之陳述，經具結擔保其信憑性，並無顯不可信之情況，
    且於原審審理時，已基於證人地位、經合法具結、並在賦予
    被告及其選任辯護人對質詰問機會之情形下為證述，且無顯
    不可信之情事，證人巫清煥於偵查中向檢察官所為之證述，
    自應有證據能力。
二、被告以外之人於審判外之陳述，雖不符刑事訴訟法第159條
    之1、159條之2、159條之3、159條之4等規定，而經當事人
    於審判程序同意作為證據，法院審酌該言詞陳述或書面陳述
    作成時之情況，認為適當者，亦得為證據。當事人、代理人
    或辯護人於法院調查證據時，知有第159條第1項不得為證據
    之情形，而未於言詞辯論終結前聲明異議者，視為有前項之
    同意，刑事訴訟法第159條之5定有明文。本案當事人及辯護
    人就下述其餘供述證據方法之證據能力，於言詞辯論終結前
    均未於言詞辯論終結前聲明異議，而經本院審酌各該證據方
    法之作成時，並無其他不法之情狀，均適宜為本案之證據，
    依刑事訴訟法第159條之5之規定，有證據能力。
三、至於其餘資以認定本案犯罪事實之非供述證據，亦查無違反
    法定程序取得之情形，依刑事訴訟法第158條之4反面規定，
    應具證據能力。　　
貳、實體方面
一、認定有罪之理由
　㈠關於被告販賣第二級毒品及轉讓第一級毒品（即附表一編號
    一至十八、附表二）部分：
    上揭販賣第二級毒品及轉讓第一級毒品之事實（即附表一編號一至十八、附表二部分），業據被告於偵查、原審及本院審理時均坦承不諱，核與證人劉啟新、江博緯於警詢及偵查中之證述情節大致相符（見108年度偵字第15891號偵查卷第36至48、56至63、131至134、162至163頁），且有被告與劉啟新、江博緯通話之通訊監察譯文、新北市政府警察局刑事警察大隊搜索扣押筆錄、扣押物品目錄表、通訊監察書等件在卷可參（見前揭偵查卷第22至27、30至33、74至76頁、原審卷二第85至107頁），復有門號0000000000號行動電話扣案可佐，足認被告之任意性自白與事實相符，應堪採信。 
  ㈡關於被告販賣第一級毒品部分
　  訊據被告固坦承於如附表一編號十九所示之時、地，持用行
    動電話與證人巫清煥通話及見面之事實，惟矢口否認有何販
    賣第一級毒品之犯行，辯稱：伊看證人巫清煥毒癮發作很可
    憐，帶證人巫清煥身上的新臺幣（下同）900元去試試看，
    證人巫清煥在樓下等伊，但伊朋友堅持2,000元才有半包，
    伊就跟證人莊育聖一起搭電梯離開，證人莊育聖知道伊沒有
    和江嘉惠(音同)完成交易，證人巫清煥毒癮發作跑回家，伊
    下樓沒看到證人巫清煥，當天是證人巫清煥是先打電話給證
    人莊育聖遭拒絕，才打電話給伊的云云。惟查：
　⒈證人巫清煥於偵查中證稱：於108年4月20日下午6時5分許至
    下午6時19分許2則通訊監察譯文所稱「硬的」、「軟的」就
    是指安非他命及海洛因的代號，伊當日下午6時29分許，在
    伊家巷口，以1000元之代價，向被告購買海洛因，我們是一
    手交錢、一手交貨，不是合資購買，買完之後伊有施用，可
    以確認是海洛因等語（見前揭偵查卷第103至104頁）。
　⒉證人巫清煥雖於原審審理時證稱：108年4月20日當天一打電
    話叫被告來伊家門口，被告沒給伊海洛因，只買甲基安非他
    命等語（見原審卷二第128至129頁），然依卷附證人巫清煥
    所使用之行動電話門號0000000000號之通訊監察譯文內容顯
    示，被告確曾於108年4月20日下午6時5分許、下午6時19分
    ，以其使用之0000000000行動電話與證人巫清煥使用之行動
    電話門號0000000000號通話，其詳細通話內容如下： (以下
    以A、B稱呼被告與證人巫清煥）
　⑴108年4月20日下午6時5分通話人被告與證人巫清煥通話內容
    ：　
　　B：喂，你在哪裡我去找你好不好？ 
    A：軟的喔 ？
    B：不是啦，另外一種
    A：一張喔?
    B：不是啦，我其實都要，你聽得懂意思嗎？
    A：石頭喔？
    B：啊?
    A：硬的喔？
    B：我兩種都要啊，可是如果另外一種沒有的話沒關係，你 
        聽得懂意思嗎？
    A：一張？
    B：不是啦，你在哪裡啦？
    A：我等一下過去民權經典 
    B：哪邊？
    A：民權經典 
    B：民權經典在哪裡？
    A：靠杯，普華(音譯)那邊
    B：普華 (音譯)那邊喔？大概多久到？因為我現在在龍岡 
       國小這邊
    A：我六點半啊
    B：六點半，現在幾點？
    A：你硬的要一張喔？
    B：不是 
    A：軟的喔？
    B：對軟的一張，另外一個什麼，欸，電話中可以講嗎？
    A：可以 
    B：硬的啦 
    A：我賣別人是二五，你二就好 
    B：不能一五嗎 ？
    A：那你去外面拿，我自己拿就一五了 
    B：是喔，好啦，你現在幾點，我們等一下見面還是怎樣？
    A：六點半嘛
    B：好掰掰
  ⑵108年4月20日下午6時19分通話人被告與證人巫清煥通話內容
    ：　
    B：喂，你在哪裡？
    A：你不要開口閉口問我在哪裡啦 
    B：不是啦，我的意思是說，我現在已經回到家了，還是說
       你直接來我家會比較快
    A：好我過去
    B：好好，你直接來我家好不好？
    A：1000塊硬的是不是？
    B：不是啦 
    A：軟的？
    B：對啦，然後另外一個是我們見面再講好不好，能的話我
       希望兩個都要 
    A：好啦好啦 
    此有證人巫清煥所持用之行動電話門號0000000000號之通訊
    監察譯文1 份在卷可稽（見前揭偵查卷第28至29頁），而被
    告亦坦承與證人巫清煥確有上開通話之事實(見原審卷二第6
    0頁)，故前揭通話內容確為真實。
  ⑶觀其通話內容被告向證人巫清煥詢問要「硬的」還是「軟的
    」等暗語，證人巫清煥表示：「我兩種都要啊」，經一番確
    認後，確定證人巫清煥要「軟的一張」，並表達「你直接來
    我家好不好？」，被告再確認：「1000塊硬的是不是？」，
    證人巫清煥稱：「不是啦」，被告詢問：「軟的？」巫清煥
    表示：「對啦」等關於約定販賣毒品種類、地點及金額相符
    。而證人巫清煥於偵查及原審審理中證稱：「軟的」是海洛
    因，「硬的」是安非他命，「我2種都要」是指向對方買海
    洛因及安非他命等語（見前揭偵查卷第103頁背面、原審卷
    二第128、132頁），顯見被告及證人巫清煥見面係從事非法
    之毒品交易，始以毒品相關暗語溝通。
  ⒊再者，被告於警詢時供承：當天證人巫清煥打電話給伊，要
    伊幫忙找海洛因跟安非他命，伊去證人巫清煥住處，證人巫
    清煥拿900元給伊，說海洛因是鄧凱倫跟巫清煥一起要的，
    安非他命要用欠的，伊不給欠，後來伊去中壢區中山路找綽
    號「大姊」的女子拿900元的海洛因，拿完後拿去證人巫清
    煥住處給巫清煥等語（見前揭偵查卷第17至18頁）；於偵查
    中供承：當天證人巫清煥講話吱吱嗚嗚的，伊等約到水果行
    ，但證人巫清煥不在那邊，伊就去巫清煥家外面，當時伊身
    上沒有安非他命，巫清煥家有一個叫鄧凱仁的，巫清煥拿90
    0元給伊，伊去找「大姊」，安非他命的部分巫清煥沒錢，
    伊沒幫他處理等語（見前揭偵查卷第185頁）；於原審準備
    程序時亦自承：伊當天去證人巫清煥住處，證人巫清煥說只
    有900元，伊去找江嘉惠(音同)，江嘉惠(音同)表示要2000
    元才願意賣，伊就自己貼了1,100元，連同巫清煥交付的900
    元給對方，向對方購買0.45公克海洛因，再拿到證人巫清煥
    住處交給證人巫清煥等語(見原審卷二第60至61頁)，顯見被
    告確於108年4月20日有以新臺幣1000元之代價販賣第一級毒
    品海洛因予證人巫清煥。
  ⒋被告雖於上訴理由狀中辯稱：本件係代購云云，或於本院準
    備程序及審理時辯稱：伊朋友堅持2000元才有半包海洛因，
    伊就跟證人莊育聖一起搭電梯下樓離開了云云。然：
　⑴證人巫清煥於偵查中明確證述其係向被告購買第一級毒品海
    洛因1000元，並無代購之情事。
　⑵且證人莊育聖雖於本院審理時證稱：伊當天聽到有人打電話
    給被告，找被告調海洛因，被告跟江嘉惠(音同)說錢不夠，
    江嘉惠(音同)拒絕被告，之後伊與被告一起下樓，沒碰到證
    人巫清煥，伊沒有印象證人巫清煥有打給伊要毒品等語（見
    本院卷第293至294頁），惟被告於本院準備程序及審理時供
    稱：當天伊身上沒錢、證人巫清煥也沒給伊錢，沒買到海洛
    因，巫清煥是先打電話給證人莊育聖，證人莊育聖拒絕後，
    才打電話給伊的等語（見本院卷第194、240頁），就證人巫
    清煥是否有先向證人莊育聖電話探詢海洛因遭拒一事，證人
    莊育聖之證述與被告之供述並不相符，則被告前往桃園市中
    壢區向「大姊」拿海洛因時，是否為於108年4月20日抑或證
    人莊育聖是否在場，實屬有疑。
　⑶況被告於警詢、偵查及原審準備程序時均自承確有前往中壢
    區中山路向綽號「大姊」之女子拿海洛因給證人巫清煥一事
    ，業如前述，顯見被告之供述前後不一。則被告辯稱係代購
    或當天並未完成交易云云，均應屬事後卸責之詞，自難採信
    。
  ⒌起訴書雖認被告係以900元之代價販賣第一級毒品海洛因予證
    人巫清煥，然證人巫清煥於偵查中既明確證稱係以1000元購
    入海洛因等情，且有上開通訊監察譯文附卷可佐，應認該次
    被告販售予證人巫清煥之對價為1000元，起訴書此部分認定
    尚有誤會，應予更正。
  ㈢按販賣毒品係違法行為，非可公然為之，而毒品本無一定之
    公定價格，是其各次買賣之價格，當亦各有差異，而或隨供
    需雙方之資力、關係之深淺、需求之數量、貨源之充裕與否
    、販賣者對於資金之需求程度，以及政府查緝之態度，進而
    為各種不同之風險評估，而為機動性之調整，是其價格標準
    ，自非一成不變，且販賣者從各種「價差」或「量差」或「
    純度」謀取利潤方式，亦有差異，然其所圖利益之非法販賣
    行為目的，則屬相同，並無二致。因之，販賣利得，除經被
    告坦承，或其價量至臻明確，確實難以究其原委。然按一般
    民眾普遍認知之毒品非法交易，向為政府查禁森嚴且重罰不
    寬貸，衡諸常情，倘非有利可圖，絕無甘冒重罰風險之理。
    從而，舉凡其有償交易，除足反證其確另基於某種非圖利本
    意之關係外，尚難因無法查悉其買進、賣出之差價，而諉無
    營利之意思，或阻卻販賣犯行之追訴。又販賣毒品者，其主
    觀上有營利之意圖，客觀上有販賣之行為即足構成，至於實
    際上是否已經獲利則非所問。即於有償交付他人之初，係基
    於營利之意思，並著手實施，而因故無法高於購入之原價出
    售，最後不得不以原價或低於原價交付他人時，仍屬販賣行
    為。查被告本身即有施用毒品之犯罪前科，此有本院被告前
    案紀錄表可稽，其對於毒品取得非易，毒品交易為檢警機關
    嚴予取締之犯罪，法律並就此設有重典處罰，當知之甚明，
    而被告販賣第一、二級毒品，若非有利可圖，豈有數次聯絡
    、犯險進行交易之意願，被告主觀上有營利之意圖，自甚明
    確。
  ㈣綜上所述，被告之犯行均堪認定，本案事證明確，均應予依
    法論科。
二、新舊法比較
　  按行為後法律有變更者，適用行為時之法律。但行為後之法
    律有利於行為人者，適用最有利於行為人之法律，刑法第2
    條第1項定有明文。查毒品危害防制條例第4條第1項、第2項
    ，於109年1月15日修正公布施行，並自同年7月15日起生效
    ，修正前規定為：「製造、運輸、販賣第一級毒品者，處死
    刑或無期徒刑；處無期徒刑者，得併科新臺幣2千萬元以下
    罰金。製造、運輸、販賣第二級毒品者，處無期徒刑或7年
    以上有期徒刑，得併科新臺幣1,000萬元以下罰金」；修正
    後規定為：「製造、運輸、販賣第一級毒品者，處死刑或無
    期徒刑；處無期徒刑者，得併科新臺幣3千萬元以下罰金。
    製造、運輸、販賣第二級毒品者，處無期徒刑或10年以上有
    期徒刑，得併科新臺幣1,500萬元以下罰金」，經比較修正
    前、後法結果，以修正前毒品危害防制條例第4條第1項、第
    2項規定較有利於被告，是依刑法第2條第1項前段之規定，
    就被告販賣第一、二級毒品罪論處部分，自應適用行為時即
    修正前毒品危害防制條例第4條第1項、第2項規定。
三、論罪科刑
  ㈠核被告就如附表一編號一至十八所為，均係犯修正前毒品危
    害防制條例第4條第2項之販賣第二級毒品罪；就如附表一編
    號十九所為，係犯修正前毒品危害防制條例第4條第1項之販
    賣第一級毒品罪；就如附表二所為，係犯毒品危害防制條例
    第8條第1項之轉讓第一級毒品罪。被告販賣第一、二級毒品
    、轉讓第一級毒品前，分別持有第一、二級毒品之低度行為
    ，為其等販賣、轉讓毒品之高度行為所吸收，均不另論罪。
    被告前揭犯行，犯意各別，行為互殊，應予分論併罰。
　㈡又臺灣桃園地方法院檢察署以108年度偵字第22063號移送併
    辦意旨書併案審理部分，與本案起訴書所載為同一事實，屬
    同一案件，為本院審理範圍，併予敘明。
　㈢被告就附表一編號一至十八販賣第二級毒品及附表二轉讓第
    一級毒品之犯行，於偵查及審判中均自白犯行，業如前述，
    爰依毒品危害防制條例第17條第2項規定，減輕其刑。
　㈣被告就附表一編號十九所示販賣第一級毒品海洛因，固應受
    非難，惟念其所出售之毒品，數量不多且其次數僅1次，實
    際獲利不多，與販賣毒品數量達數公斤以上之嚴重危害社會
    治安情形不同，誠屬情輕法重，倘對其販賣毒品海洛因之犯
    行科以法定最輕本刑之無期徒刑，猶嫌過重，衡情尚有可憫
    恕之處，爰依刑法第59條之規定減輕其刑。　
四、駁回上訴之理由
　㈠原審以被告罪證明確，依（修正前）毒品危害防制條例第4條
    第1項、第2項、毒品危害防制條例第8條第1項、第17條第2
    項、第19條第1項，刑法第11條、第59條、第51條第5款、第
    38條第4項、第38條之1第1項前段、第3項之規定（原審雖未
    及比較新舊法，惟經本院比較適用結果，修正後法律並非較
    有利於被告，仍適用行為時之法律，於判決結果無影響，不
    構成撤銷之原因，由本院補充敘明），並審酌被告前有施用
    甲基安非他命之惡習，對於海洛因、甲基安非他命戕害身心
    ，理應有充分認識，竟漠視法律禁令，分別犯前揭販賣第一
    、二級毒品、轉讓第一級毒品等犯行，其等所為嚴重損害國
    民身心健康，且促成毒品之流布，情節非輕，被告就販賣第
    二級毒品犯行雖坦承犯行，然其就販賣第一級毒品犯行矢口
    否認，犯後態度未臻良好，兼衡被告離婚無子、以駕駛計程
    車為業、與父母同住等家庭經濟狀況等一切情狀，分別量處
    如附表一、二「原判決主文」欄所示之刑，並考量被告各罪
    所犯為販賣第一、二級毒品及轉讓第一級毒品罪，販賣之對
    象、金額、數量不同等情，定應執行有期徒刑16年6月。另
    說明：未扣案被告所持用之門號0000000000號行動電話1支
    （含SIM卡1枚），應依毒品危害防制條例第19條第1項之規
    定，宣告沒收，並依刑法第38條第4項規定，諭知於全部或
    一部不能沒收或不宜執行沒收時，追徵其價額。未扣案之附
    表一編號一至十九所示之犯罪所得，應依刑法第38條之1第1
    項前段、第3項規定，宣告沒收，於全部或一部不能沒收時
    ，追徵其價額；至扣案之甲基安非他命1包，係被告另案施
    用第二級毒品所剩餘，且無證據證明該扣案物與本案犯行有
    關，其餘扣押物，無證據證明該等物品與本案犯行有關，又
    亦無證據證明屬違禁物或依法應沒收之物，爰不予宣告沒收
    銷燬，應予指明。經核認事用法、沒收均無違誤，量刑亦屬
    妥適。
  ㈡被告上訴意旨略以：就販賣第二級毒品及轉讓第一級毒品之
    部分，被告坦承犯行，惟原審此部分量刑過重，另被告否認
    有何販賣第一級毒品之犯行，證人巫清煥證述前後不一，伊
    僅係代購。另於本院準備程序及審理時改稱：該次並無交易
    成功云云。
　㈢經查：　
　⒈被告否認販賣第一級毒品部分，業經本院指駁如前，被告猶
    執陳詞提起上訴，並無理由，應予駁回。　　　
　⒉按量刑之輕重，係屬事實審法院得依職權自由裁量之事項，
    苟於量刑時，已依行為人之責任為基礎，並斟酌刑法第57條
    各款所列情狀，而未逾越法定範圍，又未濫用其職權，即不
    得遽指為違法。而刑罰之量定，屬法院自由裁量之職權行使
    ，應審酌刑法第57條所列各款事由及一切情狀，為酌量輕重
    之標準，並非漫無限制；量刑輕重係屬事實審法院得依職權
    自由裁量之事項，苟已斟酌刑法第57條各款所列情狀而未逾
    越法定刑度，不得遽指為違法；且如別無其他加重或減輕之
    原因，下級審量定之刑，亦無過重或失輕之不當情形，則上
    級審法院對下級審法院之職權行使，原則上應予尊重（最高
    法院106年度台上字第1538號、102年度台上字第2931號判決
    意旨參照）。本件原審關於科刑業已就刑法第57條規定與科
    刑相關事項在適法範圍內加以裁量，其本於事實審之裁量職
    權所為之量刑，並無過重不當，或有何違反比例原則、平等
    原則、罪刑相當原則之情形，自不得認其量刑有何不當。是
    被告上訴指摘原判決量刑過重等情，均無理由，均應予駁回
    。　　　　　　 　　　　　　　
據上論斷，應依刑事訴訟法第368條，判決如主文。
本案經檢察官劉威宏提起公訴及移送併辦，檢察官卓俊吉到庭執
行職務。
中　　華　　民　　國　　109 　年　　11　　月　　25　　日
                  刑事第二十一庭審判長法　官  許宗和
                                      法　官  黃惠敏
                                      法　官  章曉文
以上正本證明與原本無異。
如不服本判決，應於收受送達後20日內向本院提出上訴書狀，其
未敘述上訴之理由者並得於提起上訴後20日內向本院補提理由書
（均須按他造當事人之人數附繕本）「切勿逕送上級法院」。
                                      書記官  陳媖如
中　　華　　民　　國　　109 　年　　11　　月　　27　　日
附錄本案論罪科刑法條
修正前毒品危害防制條例第4條
製造、運輸、販賣第一級毒品者，處死刑或無期徒刑；處無期徒
刑者，得併科新臺幣2千萬元以下罰金。
製造、運輸、販賣第二級毒品者，處無期徒刑或7年以上有期徒
刑，得併科新臺幣1千萬元以下罰金。
製造、運輸、販賣第三級毒品者，處7年以上有期徒刑，得併科
新臺幣7百萬元以下罰金。
製造、運輸、販賣第四級毒品者，處5年以上12年以下有期徒刑
，得併科新臺幣3百萬元以下罰金。
製造、運輸、販賣專供製造或施用毒品之器具者，處1年以上7 
年以下有期徒刑，得併科新臺幣1百萬元以下罰金。
前五項之未遂犯罰之。

毒品危害防制條例第8條
轉讓第一級毒品者，處1年以上7年以下有期徒刑，得併科新臺幣
 1 百萬元以下罰金。
轉讓第二級毒品者，處6月以上5年以下有期徒刑，得併科新臺幣
 70萬元以下罰金。
轉讓第三級毒品者，處3年以下有期徒刑，得併科新臺幣30萬元
以下罰金。
轉讓第四級毒品者，處1年以下有期徒刑，得併科新臺幣10萬元
以下罰金。前四項之未遂犯罰之。
轉讓毒品達一定數量者，加重其刑至二分之一，其標準由行政院
定之。
附表一
編號 購毒者  犯罪事實  原判決主文 起訴書附表編號  一 劉啟新 羅子祐意圖營利，基於販賣第二級毒品之犯意，於108年2月28日凌晨2時35分許後之某時，以門號0000000000號之行動電話與持用門號0000000000號行動電話之劉啟新聯絡後，在桃園市○○區○○路000號全家便利商店，以新臺幣（下同）2500元之代價，販賣第二級毒品甲基安非他命1公克予劉啟新，並收取價金。 羅子祐販賣第二級毒品，處有期徒刑參年玖月。未扣案之犯罪所得新臺幣貳仟伍佰元沒收，於全部或一部不能沒收或不宜執行沒收時，追徵其價額。 即起訴書附表編號2  二 劉啟新 羅子祐意圖營利，基於販賣第二級毒品之犯意，於108年3月13日晚間11時56分許，以門號0000000000號之行動電話與持用門號0000000000號行動電話之劉啟新聯絡後，在桃園市○○區○○路000號全家便利商店，以2500元之代價，販賣第二級毒品甲基安非他命1公克予劉啟新，並收取價金。 羅子祐販賣第二級毒品，處有期徒刑參年玖月。未扣案之犯罪所得新臺幣貳仟伍佰元沒收，於全部或一部不能沒收或不宜執行沒收時，追徵其價額。 即起訴書附表編號3  三 劉啟新 羅子祐意圖營利，基於販賣第二級毒品之犯意，於108年3月15日晚間11時10分許後之某時，以門號0000000000號之行動電話與持用門號0000000000號行動電話之劉啟新聯絡後，在桃園市○○區○○路000號全家便利商店，以2500元之代價，販賣第二級毒品甲基安非他命1公克予劉啟新，並收取價金。 羅子祐販賣第二級毒品，處有期徒刑參年玖月。未扣案之犯罪所得新臺幣貳仟伍佰元沒收，於全部或一部不能沒收或不宜執行沒收時，追徵其價額。 即起訴書附表編號4  四 劉啟新 羅子祐意圖營利，基於販賣第二級毒品之犯意，於108年3月21日上午7時54分許後之某時，以門號0000000000號之行動電話與持用門號0000000000號行動電話之劉啟新聯絡後，在桃園市○○區○○路000號全家便利商店，以1500元之代價，販賣第二級毒品甲基安非他命0.5公克予劉啟新，並收取價金。 羅子祐販賣第二級毒品，處有期徒刑參年柒月。未扣案之犯罪所得新臺幣壹仟伍佰元沒收，於全部或一部不能沒收或不宜執行沒收時，追徵其價額。 即起訴書附表編號5  五 劉啟新 羅子祐意圖營利，基於販賣第二級毒品之犯意，於108年3月21日晚間9時57分許，以門號0000000000號之行動電話與持用門號0000000000號行動電話之劉啟新聯絡後，在桃園市○○區○○路000號全家便利商店，以1500元之代價，販賣第二級毒品甲基安非他命0.5公克予劉啟新，並收取價金。 羅子祐販賣第二級毒品，處有期徒刑參年柒月。未扣案之犯罪所得新臺幣壹仟伍佰元沒收，於全部或一部不能沒收或不宜執行沒收時，追徵其價額。 即起訴書附表編號6  六 劉啟新 羅子祐意圖營利，基於販賣第二級毒品之犯意，於108年3月25日上午11時15分許，以門號0000000000號之行動電話與持用門號0000000000號行動電話之劉啟新聯絡後，在桃園市○○區○○路000號全家便利商店，以1500元之代價，販賣第二級毒品甲基安非他命0.5公克予劉啟新，並收取價金。 羅子祐販賣第二級毒品，處有期徒刑參年柒月。未扣案之犯罪所得新臺幣壹仟伍佰元沒收，於全部或一部不能沒收或不宜執行沒收時，追徵其價額。 即起訴書附表編號7  七 劉啟新 羅子祐意圖營利，基於販賣第二級毒品之犯意，於108年3月26日凌晨1時5分許，以門號0000000000號之行動電話與持用門號0000000000號行動電話之劉啟新聯絡後，在桃園市○○區○○路000號全家便利商店，以1500元之代價，販賣第二級毒品甲基安非他命0.5公克予劉啟新，並收取價金。 羅子祐販賣第二級毒品，處有期徒刑參年柒月。未扣案之犯罪所得新臺幣壹仟伍佰元沒收，於全部或一部不能沒收或不宜執行沒收時，追徵其價額。 即起訴書附表編號8  八 劉啟新 羅子祐意圖營利，基於販賣第二級毒品之犯意，於108年3月26日晚間9時50分許，以門號0000000000號之行動電話與持用門號0000000000號行動電話之劉啟新聯絡後，在桃園市○○區○○路000號全家便利商店，以2500元之代價，販賣第二級毒品甲基安非他命1公克予劉啟新，並收取價金。 羅子祐販賣第二級毒品，處有期徒刑參年玖月。未扣案之犯罪所得新臺幣貳仟伍佰元沒收，於全部或一部不能沒收或不宜執行沒收時，追徵其價額。 即起訴書附表編號9  九 劉啟新 羅子祐意圖營利，基於販賣第二級毒品之犯意，於108年3月29日晚間11時22分許，以門號0000000000號之行動電話與持用門號0000000000號行動電話之劉啟新聯絡後，在劉啟新位於桃園市○○區○○路000○00號住處樓下，以2500元之代價，販賣第二級毒品甲基安非他命1公克予劉啟新，並收取價金。 羅子祐販賣第二級毒品，處有期徒刑參年玖月。未扣案之犯罪所得新臺幣貳仟伍佰元沒收，於全部或一部不能沒收或不宜執行沒收時，追徵其價額。 即起訴書附表編號10  十 江博緯 羅子祐意圖營利，基於販賣第二級毒品之犯意，以門號0000000000號之行動電話與持用門號0000000000號行動電話之江博緯聯絡後，於108年3月31日晚間11時18分許至同日晚間11時28分許間之某時，在桃園市楊梅區聖亭路上某測速相機旁，以1500元之代價，販賣第二級毒品甲基安非他命1公克予江博緯，並收取價金。 羅子祐販賣第二級毒品，處有期徒刑參年玖月。未扣案之犯罪所得新臺幣壹仟伍佰元沒收，於全部或一部不能沒收或不宜執行沒收時，追徵其價額。 即起訴書附表編號20 十一 劉啟新 羅子祐意圖營利，基於販賣第二級毒品之犯意，於108年4月3日晚間10時22分許，以門號0000000000號之行動電話與持用門號0000000000號行動電話之劉啟新聯絡後，在劉啟新位於桃園市○○區○○路000○00號住處樓下，以2500元之代價，販賣第二級毒品甲基安非他命1公克予劉啟新，並收取價金。 羅子祐販賣第二級毒品，處有期徒刑參年玖月。未扣案之犯罪所得新臺幣貳仟伍佰元沒收，於全部或一部不能沒收或不宜執行沒收時，追徵其價額。 即起訴書附表編號11 十二 劉啟新 羅子祐意圖營利，基於販賣第二級毒品之犯意，於108年4月5日下午4時許，以門號0000000000號之行動電話與持用門號0000000000號行動電話之劉啟新聯絡後，在劉啟新位於桃園市○○區○○路000○00號住處樓下，以2500元之代價，販賣第二級毒品甲基安非他命1 公克予劉啟新，並收取價金。 羅子祐販賣第二級毒品，處有期徒刑參年玖月。未扣案之犯罪所得新臺幣貳仟伍佰元沒收，於全部或一部不能沒收或不宜執行沒收時，追徵其價額。 即起訴書附表編號12 十三 劉啟新 羅子祐意圖營利，基於販賣第二級毒品之犯意，於108年4月8日凌晨2時58分許，以門號0000000000號之行動電話與持用門號0000000000號行動電話之劉啟新聯絡後，在劉啟新位於桃園市○○區○○路000○00號住處樓下，以2500元之代價，販賣第二級毒品甲基安非他命1公克予劉啟新，並收取價金。 羅子祐販賣第二級毒品，處有期徒刑參年玖月。未扣案之犯罪所得新臺幣貳仟伍佰元沒收，於全部或一部不能沒收或不宜執行沒收時，追徵其價額。 即起訴書附表編號13 十四 劉啟新 羅子祐意圖營利，基於販賣第二級毒品之犯意，於108年4月10日晚間9時59分許，以門號0000000000號之行動電話與持用門號0000000000號行動電話之劉啟新聯絡後，在劉啟新位於桃園市○○區○○路000○00號住處樓下，以2000元之代價，販賣第二級毒品甲基安非他命1公克予劉啟新，並收取價金。 羅子祐販賣第二級毒品，處有期徒刑參年玖月。未扣案之犯罪所得新臺幣貳仟元沒收，於全部或一部不能沒收或不宜執行沒收時，追徵其價額。 即起訴書附表編號14 十五 劉啟新 羅子祐意圖營利，基於販賣第二級毒品之犯意，於108年4月11日下午1時27分許，以門號0000000000號之行動電話與持用門號0000000000號行動電話之劉啟新聯絡後，在桃園市○○區○○路000號全家便利商店，以2000元之代價，販賣第二級毒品甲基安非他命1公克予劉啟新，並收取價金。 羅子祐販賣第二級毒品，處有期徒刑參年玖月。未扣案之犯罪所得新臺幣貳仟元沒收，於全部或一部不能沒收或不宜執行沒收時，追徵其價額。 即起訴書附表編號15 十六 劉啟新 羅子祐意圖營利，基於販賣第二級毒品之犯意，於108年4月13日晚間9 時58分許，以門號0000000000號之行動電話與持用門號0000000000號行動電話之劉啟新聯絡後，在劉啟新位於桃園市○○區○○路000○00號住處樓下，以2500元之代價，販賣第二級毒品甲基安非他命1公克予劉啟新，並收取價金。 羅子祐販賣第二級毒品，處有期徒刑參年玖月。未扣案之犯罪所得新臺幣貳仟伍佰元沒收，於全部或一部不能沒收或不宜執行沒收時，追徵其價額。 即起訴書附表編號16 十七 劉啟新 羅子祐意圖營利，基於販賣第二級毒品之犯意，於108年4月19日凌晨0時30分許，以門號0000000000號之行動電話與持用門號0000000000號行動電話之劉啟新聯絡後，在桃園市○○區○○路000號全家便利商店，以2500元之代價，販賣第二級毒品甲基安非他命1公克予劉啟新，並收取價金。 羅子祐販賣第二級毒品，處有期徒刑參年玖月。未扣案之犯罪所得新臺幣貳仟伍佰元沒收，於全部或一部不能沒收或不宜執行沒收時，追徵其價額。 即起訴書附表編號17 十八 劉啟新 羅子祐意圖營利，基於販賣第二級毒品之犯意，於108年4月20日下午5時24分許，以門號0000000000號之行動電話與持用門號0000000000號行動電話之劉啟新聯絡後，在劉啟新位於桃園市○○區○○路000○00號住處樓下，以2500元之代價，販賣第二級毒品甲基安非他命1公克予劉啟新，並收取價金。 羅子祐販賣第二級毒品，處有期徒刑參年玖月。未扣案之犯罪所得新臺幣貳仟伍佰元沒收，於全部或一部不能沒收或不宜執行沒收時，追徵其價額。 即起訴書附表編號18 十九 巫清煥 羅子祐意圖營利，基於販賣第一級毒品之犯意，於108年4月20日下午6時29分許，以門號0000000000號之行動電話與持用門號0000000000號行動電話之巫清煥聯絡後，在巫清煥位於桃園市○○區○○街00號住處附近，以1000元之代價，販賣第一級毒品海洛因1包予巫清煥，並收取價金。 羅子祐販賣第一級毒品，處有期徒刑拾伍年貳月。未扣案之犯罪所得新臺幣壹仟元沒收，於全部或一部不能沒收或不宜執行沒收時，追徵其價額。 即起訴書附表編號1 

附表二
轉讓對象 犯罪事實  原判決主文 起訴書附表編號 江博緯 羅子祐基於轉讓第一級毒品海洛因之犯意，於108年3月4日下午1時58分許，在江博緯位於桃園市○鎮區○○路0段000 巷000 弄00號住處，無償轉讓重量不詳之海洛因予江博緯。 羅子祐轉讓第一級毒品，處有期徒刑柒月。 即起訴書附表編號19